Minutes et répertoires du notaire Ernest LEGAY, 25 février 1875 - 14 mai 1902 (étude XXIII)
Archives nationales
- Répertoire(s) de Ernest LEGAY, 19 novembre 1869 - 16 février 1905; MC/RE/XXIII/26 - MC/RE/XXIII/37
  - Table chronologique des testaments et donations. 1840 - 1888, MC/RE/XXIII/36
    Table chronologique des testaments et donations entre époux.
    Les actes sont dans l'ordre alphabétique des clients à l'intérieur de chaque année. La table est tenue durant les exercices des notaires Antoine Boissel et Ernest Legay.
  - Répertoire. 1899, 23 août - 1905, 16 février, 23 août 1899 - 16 février 1905; MC/RE/XXIII/37
    Répertoire des notaires Ernest Legay (23 août 1899 - 14 mai 1902) et Ernest Joseph Marie Legay (15 mai 1902 - 16 février 1905).